臺灣新北地方法院刑事判決　　　　　　　110年度易字第406號
公　訴　人　臺灣新北地方檢察署檢察官
被　　　告　林聖峯



上列被告因竊盜等案件，經檢察官提起公訴（109年度偵字第000
00號、第27043號、第27987號），被告於本院準備程序中就被訴
事實為有罪之陳述，經本院裁定依簡式審判程序審理，本院判決
如下：
    主  文
林聖峯犯如附表所示之罪，各處如附表主文欄及沒收欄所示之刑
及沒收。附表編號1及2所示之刑應執行有期徒刑拾月。
    事實及理由
一、本件犯罪事實、證據並所犯法條欄（不含累犯之論述），除
    證據部分補充「被告林聖峯於本院準備程序及審理時之自白
    」，所犯法條之論罪部分應補充「按同時同地以一不正方法
    取得多數動產，如以為該多數動產屬於一人所有或監管，因
    只侵害一個財產監督權，固僅應論以一罪；如知悉該多數動
    產分屬數人所有或監管，則應認為侵害數個財產監督權，而
    論以該罪之想像競合犯。被告林聖峯於犯罪事實㈡雖竊得告
    訴人張志豪及其父母親之財物、於犯罪事實㈢則竊得告訴人
    舞動陽光有限公司、告訴人褚瀚元之財物，然於本案無積極
    事證可證被告各該次行為時，主觀上知悉其竊取之財物分屬
    不同人所有情況下，應為有利被告之認定，而認被告於犯罪
    事實㈡、㈢各僅侵害一人法益。」外，餘均引用如附件檢察
    官起訴書之記載。
二、科刑：
  ㈠刑之加重：
    被告前因施用毒品案件，經本院以105 年度審簡字第1593號
    判決判處有期徒刑6月確定；因傷害案件，經本院以105年度
    審易字第4353號判決判處有期徒刑6 月，上訴後，經臺灣高
    等法院以106年度上易字第566號判決駁回上訴而確定；因竊
    盜案件，經本院以106 年度審易字第1134號判決判處有期徒
    刑8月確定；因施用毒品案件，經本院以106年度簡字第5025
    號判決處有期徒刑6 月確定；前開所示之罪刑，復經本院以
    106年度聲字第5139號裁定應執行刑為有期徒刑1年10月確定
    ，嗣與所犯另案之殘刑有期徒刑8 月11日接續執行，於民國
    108年7月10日執行完畢，有臺灣高等法院被告前案紀錄表在
    卷可稽，其於受有期徒刑執行完畢後5 年內，故意再犯本案
    有期徒刑以上之3 罪，均為累犯，又參酌司法院大法官釋字
    第775 號解釋意旨，審酌被告於前述構成累犯之竊盜案件執
    行完畢後，故意為本案3 次竊盜犯行，顯見前開累犯有期徒
    刑執行對被告未生警惕作用，堪認被告對於刑罰之反應力薄
    弱，認依刑法第47條第1 項規定加重其最低本刑尚不至於發
    生罪刑不相當之情形，爰均依法加重其刑。
  ㈡爰審酌被告不思付出自身勞力或技藝，透過合法、正當之途
    逕取得所需之錢財，分別侵入他人住宅、建築物竊取他人財
    物，而對他人居住及財產安全造成危害，實有不該，惟念其
    犯罪後坦承犯行，且已返還犯罪事實㈡所竊得之HUAWEI Y9
    Prime行動電話1 支（見偵字第27042號卷第35頁），兼衡被
    告犯罪之動機、目的、手段、所竊財物之多寡、自陳教育程
    度為國中肄業、之前從事建築物拆除工作、月收入約新臺幣
    （以下若無記載幣別均同）4 萬元、須扶養父母親（見本院
    易字卷第104 頁）之家庭經濟與生活狀況等一切情狀，分別
    量處如附表主文欄所示之刑，並就犯罪事實㈢部分諭知如易
    科罰金之折算標準，暨就犯罪事實㈠及㈡部分定其應執行之
    刑。
三、沒收：
    按犯罪所得，屬於犯罪行為人者，沒收之，且於全部或一部
    不能沒收或不宜執行沒收時，追徵其價額，刑法第38條之1
    第1項前段、第3項定有明文。被告為犯罪事實㈠所竊得之現
    金9,000元、美金50元，為犯罪事實㈡所竊得之外套1件、皮
    夾1只（內含現金4,600元），為犯罪事實㈢所竊得之iPhone
    8行動電話1支、藍芽耳機1副、三星平板電腦1臺、蘋果平板
    電腦1臺、現金5,000元，為被告各該次犯罪所得，均未實際
    合法發還被害人，亦查無過苛調節條款之適用，爰依前開規
    定，於各罪項下諭知沒收，並於全部或一部不能沒收或不宜
    執行沒收時，追徵其價額。至被告於犯罪事實㈡犯行所竊得
    之HUAWEI Y9 Prime行動電話1支已返還被害人，業如前述，
    則剝奪被告坐享犯罪所得之立法目的業已達成，倘於前揭刑
    事處罰外，再諭知沒收或追徵，容有過苛之虞，爰不宣告沒
    收或追徵，附此敘明。
據上論斷，應依刑事訴訟法第273 條之1第1項、第299條第1項前
段（本案採判決精簡原則，僅引述程序法條），判決如主文。
本案經檢察官陳柏文偵查起訴，由檢察官王家春到庭執行職務。
中    華    民    國    110    年   11    月    30    日
                  刑事第十七庭    法  官  黃俊雯
以上正本證明與原本無異
如不服本判決，應於判決送達後20日內敘明上訴理由，向本院提
出上訴狀 (應附繕本) ，上訴於臺灣高等法院。其未敘述上訴理
由者，應於上訴期間屆滿後20日內向本院補提理由書「切勿逕送
上級法院」。
                                  書記官  楊玉寧
中    華    民    國    110    年   11    月    30    日
 
附錄本案論罪科刑法條全文：
中華民國刑法第306條
無故侵入他人住宅、建築物或附連圍繞之土地或船艦者，處一年
以下有期徒刑、拘役或九千元以下罰金。
無故隱匿其內，或受退去之要求而仍留滯者，亦同。
　
中華民國刑法第320條
意圖為自己或第三人不法之所有，而竊取他人之動產者，為竊盜
罪，處五年以下有期徒刑、拘役或五十萬元以下罰金。
意圖為自己或第三人不法之利益，而竊佔他人之不動產者，依前
項之規定處斷。
前二項之未遂犯罰之。
　
中華民國刑法第321條
犯前條第一項、第二項之罪而有下列情形之一者，處六月以上五
年以下有期徒刑，得併科五十萬元以下罰金：
一、侵入住宅或有人居住之建築物、船艦或隱匿其內而犯之。
二、毀越門窗、牆垣或其他安全設備而犯之。
三、攜帶兇器而犯之。
四、結夥三人以上而犯之。
五、乘火災、水災或其他災害之際而犯之。
六、在車站、港埠、航空站或其他供水、陸、空公眾運輸之舟、
    車、航空機內而犯之。
前項之未遂犯罰之。
　
附表：
┌─┬─────┬──────────┬──────────┐
│編│對應之犯罪│    主文欄          │     沒收欄         │
│號│事實      │                    │                    │
├─┼─────┼──────────┼──────────┤
│1 │起訴書犯罪│林聖峯犯侵入住宅竊盜│未扣案之犯罪所得現金│
│  │事實㈠    │罪，累犯，處有期徒刑│新臺幣玖仟元、美金伍│
│  │          │柒月。              │拾元均沒收，於全部或│
│  │          │                    │一部不能沒收或不宜執│
│  │          │                    │行沒收時，追徵其價額│
│  │          │                    │。                  │
├─┼─────┼──────────┼──────────┤
│2 │起訴書犯罪│林聖峯犯侵入住宅竊盜│未扣案之犯罪所得外套│
│  │事實㈡    │罪，累犯，處有期徒刑│壹件、皮夾壹只（內含│
│  │          │捌月。              │現金新臺幣肆仟陸佰元│
│  │          │                    │）均沒收，於全部或一│
│  │          │                    │部不能沒收或不宜執行│
│  │          │                    │沒收時，追徵其價額。│
├─┼─────┼──────────┼──────────┤
│3 │起訴書犯罪│林聖峯犯竊盜罪，累犯│未扣案之犯罪所得iPho│
│  │事實㈢    │，處有期徒刑參月，如│ne8 行動電話壹支、藍│
│  │          │易科罰金，以新臺幣壹│芽耳機壹副、三星平板│
│  │          │仟元折算壹日。      │電腦壹臺、蘋果平板電│
│  │          │                    │腦壹臺、現金新臺幣伍│
│  │          │                    │仟元均沒收，於全部或│
│  │          │                    │一部不能沒收或不宜執│
│  │          │                    │行沒收時，追徵其價額│
│  │          │                    │。                  │
└─┴─────┴──────────┴──────────┘